zh-TW: 家具 > 戶外家具 > 戶外座椅: 戶外長凳; 戶外椅; 戶外組合沙發單件; 戶外沙發; 戶外凳; 戶外躺椅
ru: Мебель > Уличная мебель > Уличная мебель для сидения: Уличные скамьи; Уличные кресла и стулья; Модули уличных секционных диванов; Уличные диваны; Уличные табуреты; Шезлонги
da: Møbler > Havemøbler > Udendørs siddepladser: Havebænke; Havestole; Enheder til udendørs modulsofa; Udendørs sofaer; Udendørs taburetter; Solvogne
fi: Huonekalut > Ulkokalusteet > Ulkoistuimet: Ulkopenkit; Ulkotuolit; Ulkosohvien moduulit; Ulkosohvat; Ulkojakkarat; Aurinkotuolit
sv: Möbler > Utomhusmöbler > Sittmöbler för utomhusbruk: Utomhusbänkar; Utomhusstolar; Moduler till utomhussoffa; Utomhussoffor; Utomhuspallar; Solstolar
bg-BG: Мебели > Градински мебели > Места за сядане на открито: Градински пейки; Градински столове; Външни секционни дивани; Външни дивани; Градински табуретки; Шезлонги тип „лежанка“
sk-SK: Nábytok > Exteriérový nábytok > Vonkajšie sedenie: Exteriérové lavice; Exteriérové stoličky; Exteriérové sedacie súpravy; Exteriérové pohovky; Vonkajšie stoličky; Lehátka
ja: 家具 > 屋外用家具 > 屋外用ベンチ・椅子: 屋外用ベンチ; 屋外用椅子; 屋外用組立式ソファー・ユニット; 屋外用ソファー; 屋外用スツール; サンラウンジャー
pt-BR: Móveis > Móveis para exteriores > Assentos para exteriores: Bancos para exteriores; Cadeiras para exteriores; Unidades de sofá com módulos externos; Sofás para exteriores; Banquetas para área externa; Cadeiras de praia
hr-HR: Namještaj > Vanjski namještaj > Vanjski namještaj za sjedenje: Vanjske klupe; Vanjske stolice; Elementi za vanjske kutne garniture; Vanjske sofe; Vanjski stolci; Duže ležaljke za sunčanje
vi: Đồ gỗ > Đồ gỗ ngoài trời > Ghế ngồi ngoài trời: Ghế băng đặt ngoài trời; Ghế ngoài trời; Ghế sofa ghép; Ghế sofa ngoài trời; Ghế đôn ngoài trời; Ghế hồ bơi
tr: Mobilyalar > Bahçe Mobilyaları > Bahçe Koltukları: Bahçe Bankları; Bahçe Sandalyeleri; Ayrılabilir Bahçe Koltuğu Üniteleri; Bahçe Kanepeleri; Dış mekan tabureleri; Şezlonglar
es: Mobiliario > Mobiliario de exterior > Asientos de exterior: Bancos de exterior; Sillas de exterior; Sofás modulares de exterior; Sofás de exterior; Taburetes de exterior; Tumbonas
ko: 가구 > 야외용 가구 > 야외용 좌석: 야외용 벤치; 옥외용 의자; 실외 분리형 개별 소파 유닛; 야외용 소파; 야외용 스툴; 일광욕 의자
hu: Bútor > Kültéri bútorok > Kültéri ülőhelyek: Kültéri padok; Kültéri székek; Kültéri szekcionált kanapéegységek; Kültéri kanapék; Kültéri zsámolyok; Napozóágyak
lt-LT: Baldai > Lauko baldai > Lauko sėdėjimo baldai: Lauko suolai; Lauko kėdės; Sekcijiniai lauko sofų blokai; Lauko sofos; Lauko taburetės; Deginimosi gultai
en: Furniture > Outdoor Furniture > Outdoor Seating: Outdoor Benches; Outdoor Chairs; Outdoor Sectional Sofa Units; Outdoor Sofas; Outdoor Stools; Sunloungers
nl: Meubelen > Buitenmeubelen > Buitenzitjes: Parkbankjes; Buitenstoelen; Modulaire buitenbanken; Buitenbanken; Buitenkrukken; Ligstoelen
th: เฟอร์นิเจอร์ > เฟอร์นิเจอร์กลางแจ้ง > ที่นั่งกลางแจ้ง: ม้านั่งกลางแจ้ง; เก้าอี้สนาม; ชุดโซฟาเข้ามุมกลางแจ้ง; โซฟากลางแจ้ง; เก้าอี้สตูลกลางแจ้ง; เตียงพักผ่อนกลางแจ้ง
ro-RO: Mobilier > Mobilier de exterior > Scaune de exterior: Bănci de exterior; Scaune de terasă; Canapele modulare de exterior; Canapele de exterior; Taburete pentru exterior; Șezlonguri de plajă
pt-PT: Mobiliário > Mobiliário de exterior > Assentos de exterior: Bancos de exterior; Cadeiras de exterior; Unidade de sofá de secções de exterior; Sofás de exterior; Bancos de exterior; Espreguiçadeiras
it: Arredamento > Arredi per esterno > Mobili-sedie da esterno: Panchine da esterno; Sedie da esterno; Unità per divano componibile da esterno; Divani per esterno; Sgabelli da esterno; Lettini prendisole
nb: Møbler > Utendørsmøbler > Sittemøbler utendørs: Utebenker; Utestoler; Seksjonsenheter for utesfoaer; Utesofaer; Utekrakker; Loungestoler
cs: Nábytek > Zahradní nábytek > Venkovní sedací nábytek: Venkovní lavičky; Venkovní židle; Prvky sestav zahradních pohovek; Zahradní pohovky; Venkovní stoličky; Opalovací lehátka
el: Έπιπλα > Έπιπλα εξωτερικού χώρου > Υπαίθρια καθίσματα: Πάγκοι εξωτερικού χώρου; Καρέκλες εξωτερικού χώρου; Μονάδες καναπέδων εξωτερικού χώρου σε κομμάτια; Καναπέδες εξωτερικού χώρου; Σκαμπό εξωτερικού χώρου; Ξαπλώστρες
pl: Meble > Meble zewnętrzne > Siedzenia ogrodowe: Ławki ogrodowe; Krzesła ogrodowe; Zewnętrzne sofy modułowe; Sofy ogrodowe; Stołki ogrodowe; Leżaki
de: Möbel > Gartenmöbel > Gartensitzmöbel: Gartenbänke; Gartenstühle; Gartensofaelemente; Gartensofas; Outdoor-Hocker; Sonnenliegen
sl-SI: Pohištvo > Zunanje pohištvo > Zunanji sedeži: Zunanje klopi; Zunanji stoli; Modularne sedežne garniture za zunanjo uporabo; Zunanje sedežne garniture; Zunanji stoli brez naslonjala; Sedežne garniture za sončenje
zh-CN: 家具 > 户外家具 > 室外座椅: 户外长椅; 户外座椅; 户外组合沙发单元; 户外沙发; 户外凳; 日光躺椅
fr: Meubles > Meubles de jardin > Sièges d’extérieur: Bancs d’extérieur; Chaises d’extérieur; Éléments pour canapés modulables d’extérieur; Canapés d’extérieur; Tabourets d'extérieur; Bains de soleil